【裁判字號】    97,上易,468
【裁判日期】    970502
【裁判案由】    竊盜等
【裁判全文】
臺灣高等法院刑事判決                 97年度上易字第468號
上  訴  人
即  被  告  甲○○
上列上訴人因竊盜等案件，不服臺灣桃園地方法院96年度易字第
1224號，中華民國97年1月9日第一審判決（起訴案號：臺灣桃園
地方法院檢察署96年度偵字第21851號），提起上訴，本院判決
如下：
    主  文
原判決關於甲○○傷害人之身體部分撤銷。
甲○○傷害人之身體，累犯，處有期徒刑參月，如易科罰金，以
新臺幣壹仟元折算壹日。扣案之老虎鉗壹支，沒收。
    事  實
一、甲○○前曾於民國（下同）94年間因竊盜案件，經原審於95
    年1月2日以94年度壢簡字第868號判處有期徒刑6月確定，於
    95年9月16日縮短刑期執行完畢，翌日釋放。詎仍不知悔改
    ，於96年9月11日夜間某時，翻越桃園縣平鎮市○○路411號
    新光合纖公司廠房牆垣，以其所攜帶之客觀上足供兇器使用
    ，而對人之生命、身體產生危害之老虎鉗1支行竊電纜線2綑
    、白鐵鐵板2片得手（竊盜罪部分業經於97年4月18日撤回上
    訴而確定）。嗣於翻牆欲逃離現場之際，適保全人員丙○○
    、乙○○因警報觸動而至現場勘查，丙○○見甲○○翻牆落
    地，隨即向前質問且等候乙○○與其會合，詎甲○○因見丙○○、乙○○欲阻止其離去且報警處理，竟另基於傷害人之
    身體之犯意，先以徒手推打乙○○之胸部，繼而持老虎鉗夾
    擊乙○○手臂，致乙○○受有肩及上臂多處開放性傷口等傷
    害，嗣經丙○○、乙○○強力阻止甲○○離去，甲○○始於
    同日21時45分許，在新富公園內為警當場查獲，並扣得甲○○所有供竊盜所用之老虎鉗1支。
二、案經乙○○訴由桃園縣政府警察局平鎮分局報請臺灣桃園地
    方法院檢察署檢察官偵查起訴。
    理  由
一、證據能力部分：
    下列所引用之證據資料，被告於原審對之證據能力並不爭執
    （見原審卷第30頁），且未於言詞辯論終結前聲明異議，依
    刑事訴訟法第159條之5規定，視為已有將該等傳聞證據採為
    證據之同意，本院審酌下列證據資料作成之情況，查無違法
    取證之情形，認應係出於其自由意志，具有可信性，並無不
    適宜作為證據之情形，認具有證據能力。
二、訊據上訴人即被告甲○○固坦承案發當時從新光合纖公司翻
    牆出來後，確有與新光保全公司保全員乙○○、丙○○發生
    衝突，惟矢口否認有何檢察官指訴之傷害犯行，辯稱：乙○○、丙○○分抓其手、腳，伊僅有掙扎，並在受攔阻時將之
    推開，後遭他二人抱住在地上打滾，乙○○係於斯時受傷，
    所受傷害為撕裂傷，非伊持老虎鉗傷害云云。經查：
(一)被告於96年9月11日帶著老虎鉗翻牆進入新光合纖公司，以
    老虎鉗剪斷電纜線行竊後，將電纜線丟出牆外，自己再翻牆
    出來，隨即被保全攔住，且與二位保全扭打，並用老虎鉗攻
    擊對方等與保全員發生衝突之經過，業據其自承在卷（見原
    審卷第15頁、第30頁、第81頁、第132頁、偵查卷第54頁）
    。核與證人乙○○於警偵及原審證稱：當天伊收到管制中心
    通報前往現場檢查時，發現廠房右側圍牆邊有人影並向圍牆
    外丟東西，且翻牆出去，伊即電告保全公司本區機動員丙○○，丙○○稱其已抵達並見有人跳出去，要伊趕過去一起圍
    捕，伊到公園時，丙○○已在被告後方，並告之即被告翻牆
    出來，被告想要離開現場，丙○○遂從背後抓住被告雙手，
    後被告掙脫，伊就抓住被告的脖子，被告仍掙扎，雙方跌倒
    在地，被告即從包包裡拿出老虎鉗，由下往上戳伊身體，並
    用老虎鉗夾伊左手臂等語（見偵查卷第22頁、第62頁、原審
    卷第73至75頁）；及證人丙○○陳稱：當晚受管制中心通知
    前往新光合纖公司，沿後側往右側公園方向走，到右側時，
    即見鐵板、電纜線從公司裡面往外丟，後有人翻牆出來，翻
    牆出來之人即被告，因當時現場只有被告1人，嗣乙○○來
    電，伊即要乙○○趕快過來，伊與乙○○欲抓被告，但被告
    想走，伊即用雙手抓住被告雙手，然因為被告力量較大而被
    掙脫，後換乙○○抓被告，但因被告反抗，所以被告與乙○○兩人跌到地上，嗣即見被告拿出老虎鉗夾乙○○的手臂等
    語（見偵查卷第18頁、第61至62頁、原審卷第76至78頁）相
    符。復有卷附96年9月12日乙○○陽明醫院診斷證明書，及
    扣案老虎鉗1支（見偵查卷第13頁、第25頁、原審卷第124頁
    ）可證。則被告持老虎鉗戳乙○○及夾擊乙○○手臂致傷之
    事實，應堪認定，被告辯稱乙○○非老虎鉗所傷云云，顯為
    卸責之詞，不足採信。
(二)被告雖於原審96年12月19日審判期日一度否認老虎鉗為其所
    有，或於偵查中辯稱係為自衛方使用老虎鉗打人云云（見原
    審卷第131頁）。然與其遭逮獲迄原審96年11月28日審判期
    日始終供稱老虎鉗為其所有，係平日隨身攜帶、工作使用之
    工具，當日有用於剪電纜線（見偵查卷第30頁、第53頁、原
    審卷第15頁、第30頁、第80頁、第82頁）等情不符；又被告
    係竊盜後為求脫逃方用老虎鉗攻擊乙○○，亦不具備防衛意
    識，所辯自衛云云，亦屬無稽。至被告聲請調閱並勘驗案發
    時該處圖書館監視錄影畫面，欲證明其並無攻擊保全員情事
    云云（見原審卷第30至31頁）。然觀被告所提出之圖書館四
    周裝設監視錄影機位置之照片，其攝錄範圍僅限於圖書館四
    周，並不包括與新光合纖公司後圍牆相鄰之公園（見原審卷
    第140頁、第144至150頁），且被告與保全員發生衝突之地
    ，即被告翻牆出來之公園處，樹木茂密，夜間視野亦不佳（
    見原審卷第144頁上圖、第145頁下圖、第146頁下圖），參
    酌被告於96年9月11日進入新光合纖公司及在公園與保全扭
    打之處，未裝設有監視錄影系統等情，亦有桃園縣政府警察
    局平鎮分局96年11月12日平警分刑字第0966028298號函可按
    （見本院卷第45頁），則被告所請顯與待證事實無重要關係
    ，亦無法調查，本院認其聲請為不必要，附此敘明。
(三)綜上所述，被告於上開時、地，持老虎鉗傷害乙○○之事證
    明確，犯行洵堪認定，應予依法論科。
三、核被告所為，係犯刑法第277條第1項之傷害罪。被告有如事
    實欄所示之科刑及執行情形，有本院被告前案紀錄表附卷足
    稽，其於前揭有期徒刑執行完畢後，5年內故意再犯有期徒
    刑以上之本罪，為累犯，應依刑法第47條第1項規定加重其
    刑。
四、原審以被告事證明確，予以論罪科刑，固非無見，惟被告基
    於傷害人身體之犯意，僅攻擊乙○○一人成傷，丙○○部分
    既無醫院診斷證明書可資證明成傷，其亦無提出傷害告訴，
    乃原判決事實欄，竟謂被告亦基於傷害犯意，徒手推打丙○○，明顯與理由欄僅敘明傷害乙○○一人齟齬，尚有未合。
    被告上訴否認犯行，雖無可採，然原判決既有前揭可議之處
    ，自屬無法維持，應由本院予以撤銷改判。爰審酌被告犯罪
    之動機、目的、犯罪之手段、犯人之生活狀況、品行、智識
    程度、犯人與被害人乙○○素不相識，僅為脫逃而持老虎鉗
    傷人、對乙○○造成之傷害並非重大、犯罪後猶卸詞否認犯
    行等一切情狀，判處如主文第二項所示之刑，並諭知易科罰
    金之折算標準，以示懲儆。扣案之老虎鉗1支，係被告所有
    供犯本罪所用之物，業據其供承在卷（見原審卷第80頁），
    爰依刑法第38條第1項第2款規定宣告沒收。
據上論斷，應依刑事訴訟法第369條第1項前段、第364條、第299
條第1項前段，刑法第277條第1項、第41條第1項、第47條第1項
、第38條第1項第2款、刑法施行法第1條之1，判決如主文。
本案經檢察官侯寬仁到庭執行職務。
中    華    民    國    97    年    5     月    2     日
                  刑事第五庭審判長法  官  吳  敦
                                  法  官  張傳栗
                                  法  官  官有明
以上正本證明與原本無異。
不得上訴。
                                  書記官  廖素花
中    華    民    國    97    年    5     月    2     日
附錄：本案論罪科刑法條全文
中華民國刑法第277條
傷害人之身體或健康者，處 3 年以下有期徒刑、拘役或 1 千元
以下罰金。
犯前項之罪因而致人於死者，處無期徒刑或7 年以上有期徒刑；
致重傷者，處3 年以上10年以下有期徒刑。


司法院資訊處製作；財團法人民間司法改革基金會備份。
